---
title: "lineares_model_input_Vorbereitung"
output: html_notebook
---


#title: "lineares model input "Vorbereitung"
#Ziel: Alle Outputs zusammentragen und eine neu csv erzeugen, welche als Input für unser lineares model verwendet werden kann
#Autor: "Tobias Lindenau"
#Datum des Erstellens: 14.01.2020

#stark geändert von Merle am 20.01.2020 (falls was nicht mehr klappt)

#Weitere Änderungen von Tobias. Grund: Der Fehler mit den fehlenden Umsätzen zur KiWo kommt zustande, da beim Berechnen des Gesamtumsatzes etwas falsch läuft. An Tagen an denen Ware_6 null ist ist der Gesamtumsatz auch null, obwohl andere Warengruppen Umsatz gemacht haben. Den Programmcode kann ich allerdings nicht finden.Den hat Katha vermutlich vergessen zu teilen. # Geloest: NA Werte durch 0 ersetzt und Gesamtzumsatz neu berechnet. Hat geklappt.

```{r}
#Bibliotheken
library(readr)
library(tidyverse)
library(lubridate)
library(ggplot2)
library(dplyr)
library(magrittr)

```

Einlesen der Daten
```{r}
#Feiertage, Ferien, Weihnachtsmarkt, Wochentage, Gesamtumsatz, Umsatz nach Warengruppen 1-6
besonderes_weihnachtsfeiertage_neujahr<-read_csv("besonderes_weihnachtsfeiertage_neujahr.csv") 

mutate(besonderes_weihnachtsfeiertage_neujahr, Datum= as.Date(Datum, format= "%Y-%m-%d"))


# Kiwo
kiwo <- read.csv("kiwo.csv")
kiwo$Datum <- as.Date(kiwo$Datum, format = "%Y-%m-%d")

# Wetter
wetter <- read_csv("wetter.csv")
wetter$Datum <- as.Date(wetter$Datum, format = "%Y-%m-%d")

#Temperaturklassen
temp_klass<-read.csv("merge_um_wet_temp_klass.csv")
temp_klass$Datum <- as.Date(temp_klass$Datum, format = "%Y-%m-%d")

#Überflüssige Spalten loeschen
temp_klass$X <-NULL
temp_klass$Warengruppe <-NULL
temp_klass$Umsatz <-NULL
temp_klass$Bewoelkung <-NULL
temp_klass$Temperatur <-NULL
temp_klass$Windgeschwindigkeit <-NULL
temp_klass$Wettercode <-NULL


#feiertage hinzufügen (Anm. Merle am 20.01.  mit aktualiserten daten)

Feiertage <- read_csv("neu_Feiertage.csv", 
    col_types = cols(Bundesland = col_skip(), 
        Datum = col_date(format = "%d.%m.%Y"), 
        Feiertagsbezeichnung = col_skip(), 
        Wochentag = col_skip()))


#Vorfeiertag und Nachfeiertag einfügen (Anm. Merle am 20.01.  mit aktualiserten daten)

vor_feiertag <- read_csv("vor_feiertag.csv", 
    col_types = cols(X1 = col_skip(), vor_Feiertag = col_date(format = "%Y-%m-%d")))



#nach_feiertag <- read_csv("nach_feiertag.csv", 
#    col_types = cols(X1 = col_skip(), nach_Feiertag = col_date(format = "%Y-%m-%d")))

nach_feiertag <- read_csv("nach_feiertag.csv", 
    col_types = cols(Datum = col_date(format = "%Y-%m-%d")))

nach_feiertag$X1<-NULL

```


Korrekturen des df besonderes_weihnachtsfeiertage_neujahr
```{r}
#NA Werte durch 0 ersetzen. Multiplikationen mit NA Werten sonst nicht möglich.
besonderes_weihnachtsfeiertage_neujahr[is.na(besonderes_weihnachtsfeiertage_neujahr)] <- 0

#neu Berechnen
besonderes_weihnachtsfeiertage_neujahr <- besonderes_weihnachtsfeiertage_neujahr %>%
  mutate(Gesamtumsatz = Ware_1 + Ware_2 + Ware_3 + Ware_4 + Ware_5 + Ware_6)#Gesamtumsatz neu berechnen
besonderes_weihnachtsfeiertage_neujahr
```



Variablen zusammenführen
```{r}
#Datensatz allgemein  +kiwo 
master_df_vorlaeufig<-left_join(besonderes_weihnachtsfeiertage_neujahr, kiwo, by = "Datum")

#Feiertage+kiwo+wetter 
master_df_vorlaeufig<-left_join(master_df_vorlaeufig,wetter , by = "Datum")

#überarbeitete Feiertagsdatei hinzufügen (Anm. Merle 20.01.)
master_df_vorlaeufig<-left_join(master_df_vorlaeufig,Feiertage , by = "Datum")
master_df_vorlaeufig<-left_join(master_df_vorlaeufig,vor_feiertag , by = "Datum")
master_df_vorlaeufig<-left_join(master_df_vorlaeufig,nach_feiertag , by = "Datum")

#Feiertage+kiwo+wetter+feiertage_master+temp_klass 
master_df_vorlaeufig<-left_join(master_df_vorlaeufig,temp_klass , by = "Datum")

# sämtliche duplicates entfernen
master_df_vorlaeufig<-distinct(master_df_vorlaeufig)

```

Überflüssige Spalten des df master_df_vorlaeufig entfernen
```{r}
master_df_vorlaeufig$nach_feiertag.y<-NULL
master_df_vorlaeufig$Bewoelkung.y<-NULL
master_df_vorlaeufig$Temperatur.y<-NULL
master_df_vorlaeufig$Windgeschwindigkeit.y<-NULL
master_df_vorlaeufig$Wettercode.y<-NULL
master_df_vorlaeufig$X<-NULL
master_df_vorlaeufig$X1<-NULL
master_df_vorlaeufig$Sonntag<-NULL
master_df_vorlaeufig$Samstag<-NULL
master_df_vorlaeufig$Monat_1<-NULL
```

master_df erstellen
```{r}
master_df<-master_df_vorlaeufig
```

Ja oder Nein Variablen als as.factor setzten
```{r}
master_df$Wochentag<-as.factor(master_df$Wochentag)
master_df$Monat<-as.factor(master_df$Monat)
master_df$Weihnachtsmarkt<-as.factor(master_df$Weihnachtsmarkt)
master_df$Ferien<-as.factor(master_df$Ferien)
master_df$KielerWoche<-as.factor(master_df$KielerWoche)
master_df$Wettercode<-as.factor(master_df$Wettercode)
master_df$Feiertag<-as.factor(master_df$Feiertag)
master_df$Temperaturklassen<-as.factor(master_df$Temperaturklassen)
master_df$vor_feiertag<-as.factor(master_df$vor_feiertag)
master_df$nach_feiertag<-as.factor(master_df$nach_feiertag)


```


master df als csv speichern
```{r}

write.csv (master_df, file = "master_df.csv")

```
