---
title: "Weihnachten_Neujahr_Feiertagen_hinzufügen"
output: html_notebook
---

##############################################################################################################
#title: "lineares model input "Vorbereitung"
#Ziel: Feiertage Outputs zusammentragen und eine neu csv erzeugen, welche als Input für unser lineares model verwendet werden kann
#Autor: "Tobias Lindenau"
#Datum des Erstellens: 14.01.2020
################################################################################################################

```{r}
#Bibliotheken
library(readr)
library(tidyverse)
library(lubridate)
library(ggplot2)
library(dplyr)

#Einlsen der Daten


besonderes<-read_delim("besondere_Tage.csv", 
                       ";", escape_double = FALSE, col_types = cols(Datum = col_date(format = "%d.%m.%Y")), 
                       trim_ws = TRUE)


```


############## Variable für Weihnachten und Neujahr #########################

### NEUJAHR ###
```{r}

Neujahr<-seq(as.Date("2013/1/1"), as.Date("2019/1/1"), "years")

#Neujahrstage data frame erzeugen
Neujahr<-data.frame(seq(as.Date("2013/1/1"), as.Date("2019/1/1"), "years"))

#Nuejahrs data frame mit einer spalte erweitern und den wert 1 einfügen
Neujahr$neujahrstage=1

#Datumsspalte in Datum umbennen
neujahrstage <- Neujahr %>% 
  rename(
    Datum = seq.as.Date..2013.1.1....as.Date..2019.1.1.....years..
  )

#Variable neujahrstage als csv im workspace abspeichern
write.csv(neujahrstage, file = "neujahrstage.csv")


```


### Weihnachten ###

1. Weihnachtsfeiertag (Weihnachtsfeiertag_25)
```{r}
# Weihnachtsfeiertag_25 (25.12.) data frame erzeugen #
weihnachtsfeiertag_25<-as.data.frame(as.Date("2013-12-25") %m+% years(c(0:7)))

#Weihnachtsfeiertag_25 data frame mit einer spalte erweitern und den wert 1 einfügen
weihnachtsfeiertag_25$weihnachtsfeiertag_25=1

#Datumsspalte in Datum umbennen
weihnachtsfeiertag_25 <- weihnachtsfeiertag_25 %>% 
  rename(
    Datum = `as.Date("2013-12-25") %m+% years(c(0:7))`
  )

#Variable weihnachtsfeiertag_25 als csv im workspace abspeichern
write.csv(weihnachtsfeiertag_25, file = "weihnachtsfeiertag_25.csv")
```

2. Weihnachtsfeiertag
```{r}
# Weihnachtsfeiertag_26 (26.12.) data frame erzeugen #
weihnachtsfeiertag_26<-as.data.frame(as.Date("2013-12-26") %m+% years(c(0:7)))

#Weihnachtsfeiertag_26 data frame mit einer spalte erweitern und den wert 1 einfügen
weihnachtsfeiertag_26$weihnachtsfeiertag_26=1

#Datumsspalte in Datum umbennen
weihnachtsfeiertag_26 <- weihnachtsfeiertag_26 %>% 
  rename(
    Datum = `as.Date("2013-12-26") %m+% years(c(0:7))`
  )

#Variable weihnachtsfeiertag_26 als csv im workspace abspeichern
write.csv(weihnachtsfeiertag_26, file = "weihnachtsfeiertag_26.csv")
```

3. Weihnachtsfeiertag
```{r}
# Weihnachtsfeiertag_27 (27.12.) data frame erzeugen #
weihnachtsfeiertag_27<-as.data.frame(as.Date("2013-12-27") %m+% years(c(0:7)))

#Weihnachtsfeiertag_27 data frame mit einer spalte erweitern und den wert 1 einfügen
weihnachtsfeiertag_27$weihnachtsfeiertag_27=1

#Datumsspalte in Datum umbennen
weihnachtsfeiertag_27 <- weihnachtsfeiertag_27 %>% 
  rename(
    Datum = `as.Date("2013-12-27") %m+% years(c(0:7))`
  )

#Variable weihnachtsfeiertag_27 als csv im workspace abspeichern
write.csv(weihnachtsfeiertag_27, file = "weihnachtsfeiertag_27.csv")
```


Alle Weihnachtsfeiertage zusammen
--> alle Weihnachtsfeirtage in ein df zu kobinieren hat bisher nicht geklappt
```{r}
## Weihnachtsfeiertage_all data frame erzeugen ##

Weihnachten_25<-as.data.frame(as.Date("2013-12-25") %m+% years(c(0:7)))
Weihnachten_26<-as.data.frame(as.Date("2013-12-26") %m+% years(c(0:7)))
Weihnachten_27<-as.data.frame(as.Date("2013-12-27") %m+% years(c(0:7)))

weihnachtsfeiertage_all<-bind_rows(Weihnachten_25,Weihnachten_26, Weihnachten_27)


#Weihnachts data frame mit einer spalte erweitern und den wert 1 einfügen
weihnachtsfeiertage_all$weihnachtsfeiertagetage_all=1


#row id dem df_all hinzufügen. Dies erleichtert das mergen aller Weihnachtsfeiertage in eine df 
weihnachtsfeiertage_all$ID <- seq.int(nrow(weihnachtsfeiertage_all))

#----> HIER WEITERARBEITEN#Weihnachtsfeiertage mergen

unite(weihnachtsfeiertage_all, col, Weih)
weihnachtsfeiertage_all <- merge(Weihnachten_25,Weihnachten_26, Weihnachten_27,by="ID")


#Datumsspalte in Datum umbennen
weihnachtsfeiertagetage_all <- weihnachtsfeiertagetage_all %>% 
  rename(
    Datum = seq.as.Date..2013.1.1....as.Date..2019.1.1.....years..
  )

#Variable neujahrstage als csv im workspace abspeichern
write.csv(weihnachtsfeiertage_all, file = "weihnachtsfeiertage_all.csv")

```


Weihnachtsfeiertage und neujahr an den df besonderes anhängen
```{r}
#1., 2. und 3. Weihnachtsfeiertag und neujahr dem df besonderes hinzufügen
besonderes_weihnachtsfeiertage_neujahr <- bind_rows(besonderes, weihnachtsfeiertag_25,weihnachtsfeiertag_26, weihnachtsfeiertag_27,neujahrstage)

#Variable besonderes inlusive Weihnachtsfeiertage und neujahrstage als csv im workspace abspeichern
write.csv(besonderes_weihnachtsfeiertage_neujahr, file = "besonderes_weihnachtsfeiertage_neujahr.csv")
```


```{r}



##################################

Feiertage<-filter(besonderes, Feiertage==1)


#Variable für Weihnachten und Neujahr
## Neujahr
Neujahr<-data.frame(seq(as.Date("2013/1/1"), as.Date("2019/1/1"), "years"))


#Weihnachten als Feiertag einfügen 

Weihnachten_25<-as.data.frame(as.Date("2013-12-25") %m+% years(c(0:7)))
Weihnachten_26<-as.data.frame(as.Date("2013-12-26") %m+% years(c(0:7)))
Weihnachten_27<-as.data.frame(as.Date("2013-12-27") %m+% years(c(0:7)))

Weihnachten<-bind_rows(Weihnachten_25,Weihnachten_26, Weihnachten_27)

#Weihnachten der Feiertagetabelle hinzufügen
Feiertage<-bind_rows(Feiertage, Weihnachten)

#erstellen einer Variablen mit allen Tagen, die einen Tag vor dem Feiertag sind
vor_Feiertag<-Feiertage$Datum-days(1) 
vor_Feiertag<-as.data.frame(vor_Feiertag)

#alle Daten vor einem Feiertag
vor_Feiertag<-umsatz%>% filter(Datum %in% vor_Feiertag$vor_Feiertag)



#erstellen einer Variable mit den Tagen nach einem Feiertag
nach_Feiertag<-Feiertage$Datum+days(1)
nach_Feiertag<-as.data.frame(nach_Feiertag)

#alle Daten nach einem Feiertag
nach_Feiertag<-umsatz%>% filter(Datum %in% nach_Feiertag$nach_Feiertag)



#Versuchen, alle Tage wegzufiltern, die ein Feiertag vor einem Feiertag sind

# Als .csv im workspace abspeichern
write.csv(Feiertage, file = "merge_um_wet_zeit.csv")

```

