---
title: "Zeitpunkt_Monat"
output: html_notebook
Ziel: "Welchen Einfluss hat das Jahr und die Lage im Monat auf den Umsatz?"
Autor: "Merle Oelbüttel"
Datum des Erstellens: "01.12.2019"
---



```{r}
#Laden der Bibliotheken

library(readr)
library(tidyverse)
library(lubridate)
library(ggplot2)
library(dplyr)
```


Einlesen und Vorbereitung der Daten (rauskopiert aus Zeitpunkt_Wochentage)
```{r}
#Einlesen der Daten

umsatz <- read_csv("umsatzdaten_gekuerzt.csv", 
    col_types = cols(Datum = col_datetime(format = " %Y-%m-%d   "))) #Eingeben des Datums
```


Wie war der Umsatz in den Unterschiedlichen Jahren?
```{r}
#Erstellung der Variable mit Jahr
umsatz$jahr <- year(umsatz$Datum)

#Tabelle für den Umsatz nach Warengruppen  und Jahren
ware_jahr<- umsatz %>%
  group_by(jahr, Warengruppe) %>%
  summarise(
    n=n(), #ist praktisch, weil es die Anzahl z?hlt
    mean=mean(Umsatz),
    sd=sd(Umsatz),
    summe=sum(Umsatz)) %>%
  mutate( se=sd/sqrt(n))  %>%
  mutate( ic=se * qt((1-0.05)/2 + .5, n-1))



# nach Warengruppe nach Jahren den Umsatz plotten
ggplot(ware_jahr) +
  geom_bar( aes(x=Warengruppe, y=mean), stat="identity", fill="forestgreen", alpha=0.5) +
  geom_errorbar( aes(x=Warengruppe, ymin=mean-ic, ymax=mean+ic), width=0.4, colour="orange", alpha=0.9, size=1.5) +
  ylab("Durchschnitt (€)")+
 facet_wrap(~jahr)+
  ggtitle("Umsatz nach Warengruppe und Jahr")


```
über den Gesamten Zeitraum den allgemeinen Umsatz plotten
```{r}

#Summe der Jahre bilden 
sum_tag<- umsatz %>%
  group_by(Datum) %>%
  summarise(
    n=n(), #ist praktisch, weil es die Anzahl z?hlt
    mean=mean(Umsatz),
    sd=sd(Umsatz),
    summe=sum(Umsatz)) %>%
  mutate( se=sd/sqrt(n))  %>%
  mutate( ic=se * qt((1-0.05)/2 + .5, n-1))
#nach Warengruppe an den Monatstagen den Umsatz plotten

ggplot(sum_tag, aes(x=Datum, y=summe)) +
  geom_point() +
  geom_smooth(method=lm , color="red", se=FALSE) +
    geom_label( 
    data=sum_tag %>% filter(summe>=2000), # alles mit einer Summe ab 2000€ gelabelt
    aes(label=Datum)
  )+
  xlab("Jahr")+
  ylab("Summe Umsatz (€)")
  ggtitle("Umsatz über den gesamten Zeitraum")
```
über den Gesamten Zeitraum die Unterschiede in den einzelnen Warengruppen plotten
```{r}

#nach Warengruppe an den Monatstagen den Umsatz plotten

ggplot(umsatz, aes(x=Datum, y=Umsatz)) +
  geom_point() +
  facet_wrap(~Warengruppe)+
  xlab("Jahr")+
  ylab("Summe Umsatz (€)")+
  ggtitle ("Umsatz über den gesamten Zeitraum nach Warengruppen")

#testzeile
    
```

```{r}
#Balkendiagramm der Summe Umsätze je Jahr(ohne Konfidenzintervall)
ggplot(ware_jahr) +
  geom_bar( aes(x=Warengruppe, y=summe), stat="identity") +
   ylab("Summe(€)")+
 facet_wrap(~jahr)+
  ggtitle("Summe der  Warengruppe in den Jahren")

```

gucken, wie die Unterschiedlichen Warengruppen in den Jahren liefen
```{r}
ggplot(ware_jahr, aes(x=jahr, y=mean)) +
  geom_point() +
  geom_smooth(method=lm , color="red", fill="#69b3a2", se=TRUE)+
  xlab ("Jahr")+
  ylab("Durchschnitt (€)")+
  facet_wrap(~Warengruppe)+
  ggtitle("Umsatz nach Warengruppe und Jahr")


```

Daten nach Tage eines Monats definieren
```{r}
umsatz$monatstag<- mday(umsatz$Datum)
```

Gucken, ob der Umsatz an den Monatstagen deutlich varriert
```{r}
sum_monatstage<- umsatz %>%
  group_by(monatstag) %>%
  summarise(
    n=n(), #ist praktisch, weil es die Anzahl z?hlt
    mean=mean(Umsatz),
    sd=sd(Umsatz),
    summe=sum(Umsatz)) %>%
  mutate( se=sd/sqrt(n))  %>%
  mutate( ic=se * qt((1-0.05)/2 + .5, n-1))


```


nach den Tagen den allgemeinen Umsatz plotten
```{r}
# nach Warengruppe an den Monatstagen den Umsatz plotten

ggplot(sum_monatstage, aes(x=monatstag, y=mean)) +
  geom_point() +
  geom_smooth(method=lm , color="red", fill="#69b3a2", se=TRUE)+
  xlab ("Tage im Monat")+
  ylab("Durchschnitt (€)")+
  ggtitle("Umsatz im Monatsverlauf")


```


Den Umsatz für Waren der Monatstage rausfinden
```{r}
ware_monatstage<- umsatz %>%
  group_by(monatstag, Warengruppe) %>%
  summarise(
    n=n(), #ist praktisch, weil es die Anzahl z?hlt
    mean=mean(Umsatz),
    sd=sd(Umsatz),
    summe=sum(Umsatz)) %>%
  mutate( se=sd/sqrt(n))  %>%
  mutate( ic=se * qt((1-0.05)/2 + .5, n-1))

        
```




```{r}
# nach Warengruppe an den Monatstagen den Umsatz plotten (Scatterplot)

ggplot(ware_monatstage, aes(x=monatstag, y=mean)) +
  geom_point() +
  geom_smooth(method=lm , color="red", fill="#69b3a2", se=TRUE)+
  facet_wrap(~Warengruppe)+
  ggtitle("Umsatz nach Warengruppe und Monatstag")


```

```{r}
#Monat an den Datensatz heranhängen
umsatz$monat<- month(umsatz$Datum) 

#den Umsatz nach den Monaten filtern
ware_monat<- umsatz %>%
  group_by(monat, Warengruppe) %>%
  summarise(
    n=n(), #ist praktisch, weil es die Anzahl z?hlt
    mean=mean(Umsatz),
    sd=sd(Umsatz),
    summe=sum(Umsatz)) %>%
  mutate( se=sd/sqrt(n))  %>%
  mutate( ic=se * qt((1-0.05)/2 + .5, n-1))

# nach Warengruppe in den unterschiedlichen Monaten den Umsatz plotten (Scatterplot)
ggplot(ware_monat, aes(x=monat, y=mean)) +
  geom_point() +
  geom_smooth(method=lm , color="red", fill="#69b3a2", se=TRUE)+
  facet_wrap(~Warengruppe)+
  xlab("Monat")+
  ylab("Durchschnittlicher Umsatz (€)")
  ggtitle("Umsatz nach Warengruppe und Monat")
```

