---
title: "R Notebook"
output: html_notebook
---

1. Packages und Daten laden
```{r}
# Installation der benötigten Packages
##install.packages("lubridate")
#install.packages("viridis")
#install.packages("hrbrthemes")
#install.packages("reshape2")

# Einbinden benötigter Bibliotheken
library(readr)
library(lubridate)
library(ggplot2)
library(dplyr)
library(viridis)
library(hrbrthemes)
library(reshape2)
library(tidyr)

# Einlesen der Umsatzdaten
setwd("C:/Users/Tobias/Documents/Data Science Gruppe 2 Teamordner")
umsatzdaten <- read_csv("umsatzdaten_gekuerzt.csv")
sd_umsatz <- sd(umsatzdaten$Umsatz)
#sd <- sqrt(var(umsatzdaten$Umsatz))

# Einlesen der Wetter (Temperatur)
setwd("C:/Users/Tobias/Documents/Data Science Gruppe 2 Teamordner")
wetter <- read_csv("wetter.csv")
sd_temp <- sd(wetter$Temperatur)
```

2. Tabelle Umsatz und Wetter mergen und als .csv abspeichern
```{r}
#Tabelle Umsatz und Wetter zusammenführen
merge_um_wet <- merge(umsatzdaten,wetter,by="Datum")

# Als .csv im workspace abspeichern
write.csv(merge_um_wet, file = "merge_um_wet.csv")
```

3. Temperatur Klassen
```{r}
#Neue Spalte mit dem Namen Temperaturklassen hinzufügen
merge_um_wet$Temperaturklassen<-NA

# Klasseneinteilung in kalt (Temp<10), normla (Temp10-20) und warm (Temp>20)
merge_um_wet$Temperaturklassen <- "kalt"
merge_um_wet$Temperaturklassen[merge_um_wet$Temperatur > 10 & merge_um_wet$Temperatur < 20] <- "normal"
merge_um_wet$Temperaturklassen[merge_um_wet$Temperatur > 20] <- "warm"

# Als .csv im workspace abspeichern
write.csv(merge_um_wet, file = "merge_um_wet_temp_klass.csv")
```

4. Grundlegende Untersuchungen der Abhängigkeit (Temp-Umsatz)
```{r}
ggplot(merge_um_wet, aes(x=Temperatur, y=Umsatz)) +
  geom_point() +
  geom_smooth(method=lm , color="red", fill="#69b3a2", se=TRUE) +
  theme_ipsum()

tage_temp<- hist(merge_um_wet$Temperatur,  main="" , breaks=30 , col=rgb(0.3,0.5,1,0.4) , xlab="Temperatur" , ylab="Anzahl der Tage")



hist(merge_um_wet$Umsatz,  main="" , breaks=30 , col=rgb(0.3,0.5,1,0.4) , xlab="Umsatz" , ylab="Anzahl der Tage")

plot(merge_um_wet$Umsatz , merge_um_wet$Temperatur,  main="" , pch=20 , cex=0.4 , col=rgb(0.3,0.5,1,0.4)  , xlab="Umsatz" , ylab="Temperatur" )

plot(merge_um_wet$Temperatur , merge_um_wet$Umsatz,  main="" , pch=20 , cex=0.4 , col=rgb(0.3,0.5,1,0.4)  , xlab="Temperatur" , ylab="Umsatz" )



#histogram im Gruppenordner abspeichern
png('Anzahl_Tage_Temp.png')
plot(tage_temp)
dev.off()
```

6. Balkendiagramme des Umsatzes in Abhängigkeit zur Temperatur je Warengruppe
```{r}
#Wissenschaftliche notation der Werte vermeiden
format(merge_um_wet, scientific = FALSE)

# Temperatur und den Umsatz nach Warengruppen plotten
ggplot(merge_um_wet) +
#  geom_bar( aes(x=Datum, y=Umsatz), stat="identity", fill="forestgreen", alpha=1) +
  geom_line( aes(x=Datum, y=Temperatur, stat="identity", fill="red", alpha=0.2)) +
#  geom_errorbar( aes(x=Temperatur, ymin=Umsatz, ymax=Umsatz), width=0.4, colour="orange", alpha=0.9, size=1.5) +
  ylab(" (€)")+
 facet_wrap(~Warengruppe)+
  ggtitle("Umsatz nach Warengruppe und Temperatur")

```

7. Balkendiagramme des Umsatzes in Abhängigkeit zur Temperaturklasse (warm, normal und kalt) je Warengruppe
```{r}
#Wissenschaftliche notation der Werte vermeiden
format(merge_um_wet$Umsatz,scientific=FALSE)

p2<-ggplot(merge_um_wet) +
  geom_bar( aes(x=Temperaturklassen, y=Umsatz), stat="identity", fill="forestgreen", alpha=0.5) +
#  geom_errorbar( aes(x=Temperaturklassen, ymin=Umsatz, ymax=Umsatz), width=0.4, colour="orange", alpha=0.9, size=1.5) +
  ylab(" (€)")+
 facet_wrap(~Warengruppe)+
  ggtitle("Umsatz nach Warengruppe und Temperaturklasse")

#Plot im Gruppenordner abspeichern
png('Umsatz_Temperaturklassen.png')
plot(p2)
dev.off()


plot(p2)

# Temperatur und den Umsatz nach Warengruppen plotten (Multi Density Chart)

p_multi_density_chart <- ggplot(data=merge_um_wet, aes(x=Umsatz, group=Temperaturklassen, fill=Temperaturklassen)) +
    geom_density(adjust=1.5, alpha=.4) +
   facet_wrap(~Warengruppe)+
    theme_ipsum()
plot(p_multi_density_chart)

ggplot(data=merge_um_wet, aes(x=Warengruppe, group=Temperaturklassen, fill=Temperaturklassen)) +
    geom_density(adjust=1.5, alpha=.4) +
    theme_ipsum()
plot(p_multi_density_chart)
```




7. Balkendiagramm (Temperatur-Umsatz)
```{r}
# Balkendiagramm erstellen
p3<-ggplot(merge_um_wet)+
  geom_bar(aes(x=Datum, y=Umsatz), stat="identity", fill="forestgreen", alpha=0.5)+
  geom_line(color="red", data = merge_um_wet, aes(x = Datum, y = (Temperatur)*38, group = 1))+
#              inherit.aes = FALSE) +
  #specify secondary axis
  #apply inverse of above transformation to correctly scale secondary axis (/10000000)
  scale_y_continuous(sec.axis = sec_axis(~./38, name = "Temp"))


plot(p3)

#Plot im Gruppenordner abspeichern
png('Umsatz_Temperaturklassen_gesam´ter_Zeitraum(nuesaklliert).png')
plot(p3)
dev.off()
```


8. Balkendiagramm (Temperaturklassen-Umsatz)
```{r}
# Balkendiagramm erstellen
ggplot(merge_um_wet, aes(x=Temperaturklassen, y=Umsatz)) +
  geom_bar(stat = "identity")
```

9. Balkendiagramm (Temperatur-Umsatz)
```{r}
# Berechnung von Mittelwerten, Standardabweichungen, Standardfehlern und Konfidenzintervallen
my_sum <- merge_um_wet %>%
  group_by(Temperatur) %>%
  summarise(
    n=n(),
    mean=mean(Umsatz),
    sd=sd(Umsatz)
  ) %>%
  mutate( se=sd/sqrt(n))  %>%
  mutate( ic=se * qt((1-0.05)/2 + .5, n-1))

# Confidence Interval
ggplot(my_sum) +
  geom_bar( aes(x=Temperatur, y=mean), stat="identity", fill="forestgreen", alpha=0.9) +
  geom_errorbar( aes(x=Temperatur, ymin=mean-ic, ymax=mean+ic), width=0.4, colour="orange", alpha=0.9, size=0.1) +
#  scale_x_discrete(limits = c("Montag", "Dienstag", "Mittwoch", "Donnerstag", "Freitag", "Samstag", "Sonntag"),
#                   labels = c("Montag", "Tuchtag", "CheapCheap", "Donnerstag", "Freitag", "Samstag", "Sonntag")) +
  ggtitle("using confidence interval")


```


```{r}
# Grouped
ggplot(merge_um_wet, aes(fill=Warengruppe, y=Umsatz, x=Temperatur)) + 
    geom_bar(position="dodge", stat="identity") +
    scale_fill_viridis(discrete = F, option = "E") +
    ggtitle("Umsatze je Warengruppe zur Temperatur") +
    facet_wrap(~Umsatz) +
    theme_ipsum() +
    theme(legend.position="none") +
    xlab("")

# Represent it
p <- data %>%
  ggplot( aes(x=Umsatz, fill=Warengruppe)) +
    geom_histogram( color="#e9ecef", alpha=0.6, position = 'identity') +
    scale_fill_manual(values=c("#69b3a2", "#404080")) +
    theme_ipsum() +
    labs(fill="")
```
